【裁判字號】    95,簡上,117
【裁判日期】    951026
【裁判案由】    傷害
【裁判全文】
臺灣士林地方法院刑事判決
上  訴  人
即  被  告  乙○○
上列上訴人即被告因傷害案件，不服本院士林簡易庭於中華民國
95年6月30日95年度士簡字第648號第一審刑事簡易判決（聲請簡
易判決處刑書案號：94年度偵字第11293 號），提起上訴，本院
管轄之第二審合議庭判決如下：
    主  文
上訴駁回。
乙○○緩刑貳年。
    事  實
一、乙○○於民國94年9 月12日晚上9 時25分許，途經臺北市士
    林區○○○路90巷21弄10號前，因誤認甲○○欲對獨行女子
    宋祐涵不軌，竟基於傷害之犯意，以拳頭毆打甲○○，經宋
    祐涵出面制止，乙○○仍不罷手，致甲○○受有臉部及左眼
    眶撕裂傷、上唇擦傷併瘀傷、下唇擦傷及左肘擦傷及瘀傷之
    傷害。
二、案經被害人甲○○訴由臺北市政府警察局士林分局報告臺灣
    士林地方法院檢察署檢察官偵查後聲請簡易判決處刑。
    理  由
一、上揭犯罪事實，業據被告乙○○於本院審理中坦承不諱，核
    與告訴人甲○○指訴之情節大致相符，並經證人宋祐涵於警
    詢及偵訊中證述屬實，復有告訴人之臺北市立聯合醫院診斷
    書、被告之酒精濃度測試記錄單在卷可憑。綜上，足認被告
    上開自白與事實相符。本件事證明確，被告犯行洵堪認定，
    應予依法論科。
二、核被告所為，係犯刑法第277 條第1 項之傷害罪。被告上訴
    意旨略以：伊已與告訴人和解，希望可以改判輕刑或判緩刑
    云云。按關於刑之量定係實體上賦予法院得為自由裁量之事
    項，倘其未逾越法律所規定之範圍或濫用其權限，即不得任
    意指摘為違法或不當，本案第一審法院斟酌卷內全部事證資
    料，量處被告拘役40日，如易科罰金以300 元折算1 日，經
    核刑度尚屬允恰，並無違法不當，是上訴人請求改判輕刑，
    尚屬無據，自應將其上訴駁回。又被告行為後：(1)修正刑法
    業自95年7 月1 日起施行，在此之前，刑法分別編有關罰金
    刑之貨幣單位係銀元；且依刑法分則編應處罰金者，應適用
    罰金罰鍰提高標準條例第1 條、第4 條之規定。亦即應按各
    該具體條文制定或修正之先後，定其提高之倍數。惟被告行
    為後，刑法施行法增訂第1 之1 條，於同年6 月14日經總統
    公布，並自同年7 月1 日起施行；該條規定：「中華民國94
    年1 月7 日刑法修正施行後，刑法分則編所定罰金之貨幣單
    位為新臺幣。94年1 月7 日刑法修正時，刑法分則編未修正
    之條文定有罰金者，自94年1 月7 日刑法修正施行後，就其
    所定數額提高為30倍。但72年6 月26日至94年1 月7 日新增
    或修正之條文，就其所定數額提高為3 倍」。亦即自95 年7
    月1 日起，刑法分則編所定罰金之貨幣單位，由原來之銀元
    改為新臺幣；且94年1 月7 日刑法修正時，刑法分則編未修
    正之條文定有罰金者，自95年7 月1 日起，有關罰金之數額
    提高為30倍。本件被告係犯刑法第277 條第1 項之傷害罪，
    該罪有罰金刑之處罰，且自24年7 月1 日公布施行後，即未
    再修正，依增訂刑法施行法第1 之1 條之規定，其罰金以新
    台幣為單位，數額應提高30倍。此與修正前之罰金以銀元為
    單位，適用罰金罰鍰提高標準條例之結果應提高10倍者，對
    被告而言，並無不利（新臺幣與銀元之比例為1 ：3 ，換算
    結果，亦為30倍）。依修正後刑法第2 條第1 項前段之規定
    ，自應適用修正前之規定；(2)被告行為後，刑法第41條第1
    項前段已修正為：「犯最重本刑為5 年以下有期徒刑以下之
    刑之罪，而受6 個月以下有期徒刑或拘役之宣告者，得以新
    臺幣1,000 元、2, 000元或3,000 元折算1 日，易科罰金。
    」，並於94年2 月2 日修正公布，於95年7 月1 日生效，核
    與被告行為時刑法第41條第1 項前段所規定：「以1 元以上
    3 元以下折算1 日」，並適用修正前罰金罰鍰提高標準條例
    第2 條前段（現已刪除）：「就其原定數額提高為100 倍折
    算1 日」規定之結果，則本件被告行為時之易科罰金折算標
    準，應以銀元100 元以上300 元以下折算1 日，經折算為新
    臺幣後，應以新臺幣300 元以上900 元以下折算為1 日。比
    較新、舊法之結果，以95年7 月1 日修正公布施行前之規定
    ，較有利於被告，則應依修正後刑法第2 條第1 項前段，適
    用修正前刑法第41條第1 項前段規定，定其折算標準。而行
    為後法律有變更者，依修正前刑法第2 條第1 項之規定，以
    適用裁判時法為原則，如行為時法有利於行為人，則例外適
    用行為時法，依修正後刑法第2 條第1 項規定，以適用行為
    時法為原則，惟如裁判時法有利於行為人，則例外的適用裁
    判時法。以往實務見解，認原判決未及比較適用新舊法時，
    上訴後，雖比較結果以舊法有利於行為人，而原判決別無其
    他撤銷事由，仍應由本院以此為由撤銷改判。惟修正後之規
    定係以適用行為時法為原則，因此原判決雖未及比較適用，
    然上訴本院後，經比較新舊法，行為後之法律並非較有利於
    行為人，仍應適用行為時法，則原判決適用行為時法即無不
    當，自不構成撤銷之事由，特此敘明。
三、查被告於行為後，修正刑法於95年7 月1 日施行，有關緩刑
    之規定，犯罪在新法施行前，新法施行後裁判，緩刑之宣告
    ，應適用新法第74條之規定，有最高法院95年度第8 次刑事
    庭會議紀錄可考。查被告前因賭博罪，經臺灣臺北地方法院
    於66年3 月15日以66年度易字第1499號判決處有期徒刑6 月
    確定，並經臺灣臺北地方法院檢察署以66年度執字第2245號
    分案執行，有臺灣高等法院被告前案紀錄表1 份在卷可按，
    上開紀錄表內並未載明被告執行完畢日期，經本院調閱前揭
    執行卷宗結果，亦因該卷業已銷燬而無從查明，有本院公務
    電話紀錄附卷可憑，自應為被告有利之認定。則被告前雖曾
    受有期徒刑之宣告，然於執行完畢5 年內未曾再受有期徒刑
    以上刑之宣告，其因一時失慮，致罹刑章，事後已坦承犯行
    ，深具悔意，且與告訴人甲○○達成和解，前已給付告訴人
    26,000元，並於95年9 月28日給付餘款5,000 元完畢，有卷
    附臺北富邦銀行存摺類存款存入存根、本院公務電話記錄表
    可稽，經此教訓，當知所警惕，信無再犯之虞，本院認所宣
    告之刑以暫不執行為適當，併依修正後刑法第74條第1 項第
    2 款之規定，宣告緩刑2年，以觀後效，用啟自新。
據上論斷，應依刑事訴訟法第455 條之1 第1 項、第3 項、第36
8 條，刑法第74條第1 項第2 款，判決如主文。
本案經檢察官張世和到庭執行職務。
中    華    民    國    95    年    10    月    26    日
                  刑事第四庭審判長法  官    謝靜恒
                                  法  官    高雅敏
                                  法  官    許碧惠
以上正本證明與原本無異。
本件不得上訴。
                                  書記官    徐仁豐
中    華    民    國    95    年    10    月    26    日


司法院資訊處製作；財團法人民間司法改革基金會備份。
